# 投资性房地产公允价值计量问题

提问人：审计 小达人 时间：2022-03-13 12:41:54
评估机构对一保税园区出具的是投资性房地产公允价值计量报告，但是评估方法采用的是成本法，请问在出具审计报告时有影响吗？

回答人：chenyiwei
不建议采用成本法。应采用市场法（周边同类或类似房地产的近期成交价格，作必要调整）或者收益法（租金现值）。

提问人：老兵 701206 时间：2022-08-24 14:43:52
请问陈总，确定公允价值时，需要扣除土地增值税等影响因素吗？

回答人：chenyiwei
土地增值税的影响严格来说不应扣除。如果按评估值调账的，则在调整资产价值同时，按照后续处置该不动产时潜在的土地增值税纳税义务，确认一项递延负债，类似于递延所得税负债。